---
title: "Douglasia, appennino toscano: tavola assortimentale"
author: "Roberto Scotti"
date: "02 dicembre 2017"
output: html_document
---

### Introduzione
Esempio di tavola prodotta utilizzando la funzione di profilo (provvisoria) elaborata, sulla base di rilievi del prof. la Marca. (Scotti, 2017)

Scotti R., 2017 "Proiezione a 10 anni del valore di un impianto: la modellistica dendroauxometrica" in: "I Georgofili. Quaderni 2016-I. Realtà e prospettive nella coltivazione della douglasia in Italia. Firenze, 12 maggio 2016". Polistampa, Firenze. Pagg. 65-85. ISBN: 9788859617099

```{r setup, include=FALSE, echo=FALSE}
library(tidyverse)
library(knitr)
```
### Tavola

```{r prinTable, echo=FALSE}
load("Functions/PRINTAssortmentsVolumeTable.Rdata")
h <- Vtab %>%
  ungroup() %>%
  transmute(dbh = dbh, clh = ht_r, crm = h_corm, seg = h_ass) %>%
  mutate(tot = NA) %>%
  gather("level", "height", c("tot", "crm", "seg")) %>%
  mutate(height = round(height, 1)) %>%
  spread(clh, height, sep = "-")

library(kableExtra)
options(knitr.kable.NA = '') 
head <- paste0("' ' = 2, '", paste(seq(25, 50, 5),"', = 2 '", sep="", collapse = ""), collapse = "")
#v <- 
xt <- Vtab %>%
  ungroup() %>%
  select(dbh, ht_r, starts_with("v")) %>%
  rename(clv = ht_r, tot = v_tot, crm = v_corm, seg = v_ass) %>%
  gather("level", "vol", c("tot", "crm", "seg")) %>%
  mutate(vol = round(vol, 1)) %>%
  spread(clv, vol, sep = ":") %>%
  full_join(h, ., by = c("dbh", "level")) %>%
  select(names(.)[c(1, 2, 3 + rep(c(0, 6), times=6) + rep(0:5, each=2))]) %>%
  mutate(level = factor(level, levels = c("tot", "crm","seg"), ordered=T)) %>%
  arrange(dbh, level)

names(xt) <- c("dbh", "ass", rep(c("h", "v"), 6))

xt %>%
  kable(format = "html", 
        caption = "Tavola di cubatura con tre 'assortimenti'[note] -
            'dbh' d_130 [cm],     'h' altezza [m],     'v' volume [m^3]") %>%
  column_spec(3+2*(0:5), border_left = T) %>%
  column_spec(1, bold = T) %>%
  collapse_rows(1) %>%
  row_spec(seq(3, 12*3, 3), bold = T) %>%
  kable_styling(position = "c", bootstrap_options = c("striped", "condensed")) %>%
  add_header_above(c(" " = 1, "h_tot" = 1, "25" = 2, "30" = 2, "35" = 2, "40" = 2, "45" = 2, "50" = 2)) %>%
  add_footnote(c("'tot' = volume dendrometrico,  'crm' cormometrico svettato a 8 cm, 'seg' toppi da sega con diametro minimo di 25 cm"))


```

### Rappresentazioni grafiche dei valori tabulati

#### Altezze [m]

```{r heights, echo=FALSE}
Vtab %>%
  select(dbh, starts_with("h")) %>%
  gather("level", "height", starts_with("h")) %>%
  ggplot() +
  geom_point(aes(jitter(dbh), height, color = level))

```

#### Volumi [m^3]

```{r vols, echo=FALSE}
Vtab %>%
  select(dbh, starts_with("v")) %>%
  gather("ass", "vol", starts_with("v")) %>%
  ggplot() +
  geom_line(aes(dbh, vol, 
                color = ass, linetype = as.factor(ht_r)),
            size = 1.5)

```

